臺灣高雄地方法院民事判決　九十一年度婚字第八九一號
　　原　　　告　乙○○
　　被　　　告　甲○○
右當事人間請求履行同居事件，本院判決如左：
    主  文
原告之訴駁回。
訴訟費用由被告負擔。
    事      實
一、原告方面：
（一）聲明：被告應與原告同居。
（二）陳述：被告於民國八十四年間與原告結婚，為原告之妻。起初兩造尚能和睦相
      處，婚後有二子女，被告突於九十年七月十八日離家出走，長期居住娘家即高
      雄市○○區○○路六十三號，迄今未回，拒與原告同居，顯未履行夫妻互負同
      居之義務，爰依民法第一千零一條規定訴請被告履行同居義務。
（三）對被告抗辯之陳述：承認雙方有發生拉扯致被告受傷，並將被告所有之衣物剪
      破以及以三字經辱罵，但係因懷疑被告與人有通姦行為，才會發生上開事件。
（四）證據：提出戶籍謄本一件為證，並聲請訊問證人劉吉成。
二、被告方面：
（一）聲明：原告之訴駁回。
（二）陳述：伊不願意回家係因原告有暴力傾向，原告有毆傷伊之紀錄，並且動輒以
      三字經辱罵，並將家中之衣物剪破，所以不敢回家與原告同住。
（三）證據：提出診斷證明書一份、照片八幀為證。
    理      由
一、原告主張：兩造為夫妻，被告竟於九十年七月十八日離家出走，迄今未回，拒與
    原告同居，顯未履行夫妻互負同居之義務，爰起訴請求判決被告應與原告同居等
    情。被告則以：伊離家是因為遭受被告之毆打所致，並無拒絕同居之主觀意思等
    語置辯。
二、得心證之理由：
（一）按夫妻互負同居之義務。但有不能同居之正當理由者，不在此限。民法第一千
      零一條定有明文。又夫妻相處應本於平等、互信之基礎，遇有爭議，亦應以和
      平、理性之方式溝通解決，不可訴諸暴力行為，即如夫妻之一方對他方有施加
      暴力之行為者，既與夫妻他方自無予忍受並繼續與之同居之理，此時即應認為
      屬於不能同居之正當理由。
（二）經查：本件原告主張兩造為夫妻關係，且被告於九十年七月十八日離家未與原
      告同居之事實，業據原告提出戶籍謄本為證，且經被告自認在卷，自堪信為真
      實。又被告主張其遭原告毆打，致其受傷害，並有驗傷診斷書一份在卷可稽，
      原告亦不否認係因拉扯導致被告受傷，且依上開診斷證明書所載之傷勢，受傷
      部位在於頭部，應非僅單純發生背包拉扯所致，證人劉吉成雖證述原告並未有
      毆打被告之行為，惟案發當時證人劉吉成並未在現場，亦據證人劉吉成所自承
      ，其證述自難可採，被告主張有遭原告毆打成傷應足採信，此外被告家中之衣
      物遭原告剪破一事，業據原告所自承，復有照片八幀附卷足憑，又原告動輒以
      三字經辱罵被告，亦為原告所不否認，依原告上開毀損被告所有物品及以粗鄙
      言詞貶抑被告人格自尊之行為，自足堪認對於被告精神上已產生傷害。是本件
      原告對於被告施以身體及精神上之暴力行為，揆諸首開說明，自應認為被告確
      有不能同居之正當理由。
三、從而，原告既有對被告施加暴力之行為，其本於現存之夫妻關係，請求被告履行
    同居義務，於法不合，應予駁回。
四、結論：原告之訴為無理由，依民事訴訟法第七十八條，判決如主文。
中　　　華　　　民　　　國　　九十一　　年　　　七　　　月　　  十一　　日
                                    台灣高雄地方法院家事法庭
~B法　　　官　廖建瑜
右為正本，係照原本作成。
如不服本判決，應於送達後廿日內，向本院提出上訴狀並表明上訴理由，如於本判決
宣示後送達前提起上訴者，應於判決送達後十日內補提上訴理由書（須附繕本）。
中　　　華　　　民　　　國　　九十一　　年　　　七　　　月　　  十一　　日
~B法院書記官　王翌翔
